【裁判字號】    98,易,374
【裁判日期】    980721
【裁判案由】    竊盜
【裁判全文】
臺灣彰化地方法院刑事判決               98年度易字第374號
公  訴  人  臺灣彰化地方法院檢察署檢察官
被      告  甲○○
            丙○○
上  一  人
選任辯護人  王信雄律師
上列被告因竊盜案件，經檢察官提起公訴（97年度偵字第8201號
），本院以簡式審判程序判決如下：
    主    文
甲○○結夥三人以上攜帶兇器毀越安全設備竊盜，累犯，處有期
徒刑拾月。
丙○○結夥三人以上攜帶兇器毀越安全設備竊盜，累犯，處有期
徒刑捌月。
    事    實
一、甲○○前於民國91年間因恐嚇取財案件，經臺灣臺中地方法
    院以91年度易字第2538號判決判處有期徒刑1年6月確定，另
    於92年間因竊盜案件經本院以92年度易字第526號判決判處
    有期徒刑1年4月確定，與前案接續執行後，於95年1月13日
    縮刑期滿執行完畢。丙○○前於95年間因竊盜案件，經臺灣
    苗栗地方法院以95年度易字第723號判決判處有期徒刑3月確
    定，後經該院以96年度聲減字第1567號裁定減刑為有期徒刑
    1月15日確定，於96年12月17日易科罰金執行完畢。2人詎猶
    不知悔改，竟與李明萬（另經臺灣彰化地方法院檢察署通緝
    中）共同意圖為自己不法之所有，於97年6月6日凌晨0時30
    分許，由李明萬駕駛其所有車牌號碼Z7-7167號自用小客貨
    車搭載甲○○、丙○○，共同前往乙○○經營，位於彰化縣
    埔心鄉○○○路216巷22號之工廠（夜間無人住居）前，即
    由丙○○持客觀上足供兇器使用之鐵鉗1支（未扣案）與李
    明萬共同將工廠鐵皮屋之鐵皮剪開毀壞後，一同越入搬運乙○○所有價值合計約新臺幣（下同）13萬元之大型砂輪機3
    支、中型砂輪機2支、小型砂輪機8支、電腦2臺、電鋸1支、
    電鑽5支、電動錘1支、電動刻模3支、手提鎖螺絲機1支、電
    子磅秤1臺、茶葉1罐，甲○○則在旁把風並幫忙將前開物品
    搬運至李明萬所駕駛前開自用小客貨車上，3人即以此方式
    竊取前開物品得逞。得手後，再由丙○○將前開物品運至臺
    中市○○路以3萬6000元之代價售予真實姓名年籍不詳之成
    年男子。嗣經警調閱路口監視器後，先循線查獲甲○○、李
    明萬，丙○○則在97年7月23日上午11時30分許，於有偵查
    犯罪職權之人未發覺其前開竊盜犯行前，主動至臺灣彰化地
    方法院檢察署向檢察事務官自首並接受裁判。
二、案經彰化縣警察局溪湖分局報告臺灣彰化地方法院檢察署檢
    察官偵查起訴。
    理    由
一、本件被告甲○○、丙○○所犯係死刑、無期徒刑、最輕本刑
    為3年以上有期徒刑以外之罪，其於準備程序中就被訴事實
    為有罪之陳述，經告知被告簡式審判程序之旨，並聽取公訴
    人及被告之意見後，本院合議庭認為適宜而裁定由受命法官
    獨任進行簡式審判程序，合先敘明。
二、訊據被告甲○○、丙○○對於前開犯罪事實均坦承不諱，核
    與證人即被害人乙○○、證人汪秀卿、林伯勳於警詢中證述
    、證人即共同被告甲○○、丙○○於偵查中證述情節相符，
    並有偵查報告、本院搜索票、搜索扣押筆錄、扣押物品目錄
    表、贓物認領保管單、照片、監視器翻拍畫面、通聯紀錄、
    通聯調閱查詢單、行動電話服務申請書、車籍查詢-基本資
    料詳細畫面等件在卷可稽，足認被告甲○○、丙○○自白與
    事實相符，堪可採信。綜上所述，本件事證明確，被告甲○○、丙○○前開犯行均堪認定。
三、按刑法第321條第1項第3款之攜帶兇器竊盜罪，係以行為人
    攜帶兇器竊盜為其加重條件，此所謂兇器，其種類並無限制
    ，凡客觀上足對人之生命、身體、安全構成威脅，具有危險
    性之兇器均屬之，且祇須行竊時攜帶此種具有危險性之兇器
    為已足，並不以攜帶之初有行兇之意圖為必要（最高法院79
    年臺上字第5253號判例意旨參照）。查，本件被告甲○○、
    丙○○行竊時所使用之鐵鉗為堅硬金屬材質，且可鋸斷鐵皮
    ，若用以攻擊人體，客觀上顯足以傷害人之生命、身體至明
    ，為具有危險性之兇器無疑。又按刑法分則或刑法特別法中
    規定之結夥2人或3人以上之犯罪，應以在場共同實施或在場
    參與分擔實施犯罪之人為限，不包括同謀共同正犯在內（最
    高法院76年臺上字第7210號判例要旨參照）。經查，被告甲○○、丙○○2人與李明萬均係在場共同實施或在場參與分
    擔實施竊盜犯行之人，已如前述，應成立刑法第321條第1項
    第4款之罪。是核被告甲○○、丙○○所為，均係犯刑法第
    321條第1項第2、3、4款之結夥三人以上攜帶兇器竊盜毀越
    安全設備罪。被告2人與李明萬有犯意聯絡與行為分擔，均
    為共同正犯。查，本案案發後，被害人乙○○即於97年6月6
    日上午11時53分許至警局製作筆錄，員警並於調閱監視器後
    ，發現李明萬駕駛之前開車輛，並循線追查出涉案人為李明
    萬、被告甲○○及另名真實姓名年籍不詳，綽號「黑仔」之
    成年男子，惟調閱被告甲○○供出之手機門號通聯後，尚無
    法特定該名共犯身份，被告丙○○則另於97年7月23日上午
    11時30分許至臺灣彰化地方法院檢察署自首並製作筆錄，經
    承辦檢察官詢問後，員警始知被告丙○○即為被告甲○○所
    供出之「黑仔」等情，業據證人即員警曾永宏到庭結證明確
    ，復有被告甲○○97年6月25日警詢筆錄、證人乙○○97 年
    6月6日警詢筆錄、被告丙○○97年7月23日訊問筆錄、職務
    報告等件在卷可稽，足認被告丙○○確係於警察發覺犯罪前
    ，即主動自首上開竊盜犯行並接受裁判，核與刑法第62條自
    首之規定相符，爰依刑法第62條前段規定減輕其刑。復查，
    被告甲○○前於91年間因恐嚇取財案件，經臺灣臺中地方法
    院以91年度易字第2538號判決判處有期徒刑1年6月確定，另
    於92年間因竊盜案件經本院以92年度易字第526號判決判處
    有期徒刑1年4月確定，與前案接續執行後，於95年1月13 日
    縮刑期滿執行完畢。被告丙○○前於95年間因竊盜案件，經
    臺灣苗栗地方法院以95年度易字第723號判決判處有期徒刑3
    月確定，後經該院以96年度聲減字第1567號裁定減刑為有期
    徒刑1月15日確定，於96年12月17日易科罰金執行完畢，有
    臺灣高等法院被告前案紀錄表各1份在卷可稽，被告2人於受
    有期徒刑執行完畢後5年以內，再故意犯本件有期徒刑以上
    之罪，為累犯，均應依法加重其刑。被告丙○○同時具有加
    重及減輕事由，應依刑法第71條第1項之規定先加後減之。
    爰審酌被告2人均有多次竊盜前科，有臺灣高等法院被告前
    案紀錄表各1份在卷可稽，竟仍不思悔改，復為本案竊盜犯
    行，又竊得財物價值非輕，惟已與被害人達成和解，有彰化
    縣埔心鄉調解委員會調解書附卷可參，且均坦承犯行，犯後
    態度尚佳；被告丙○○係手持鐵鉗入內搬取財物、被告甲○○係在外把風並幫忙搬運等分工情節，及其2人犯罪動機、
    手段、目的等一切情狀，分別量處如主文所示之刑。
據上論斷，依刑事訴訟法第273條之1第1項、第299條第1項前段
，刑法第28條、第321條第1項第2款、第3款、第4款、第47條第1
項、第62條前段，判決如主文。
本案經檢察官張聖傳到庭執行職務。
中    華    民    國    98    年    7     月    21    日
                  刑事第五庭  法  官  蔡家瑜
以上正本證明與原本無異。
如不服本判決應於收受判決後10日內向本院提出上訴書狀，並應
敘述具體理由；其未敘述上訴理由者，應於上訴期間屆滿後20日
內向本院補提理由書（均須按他造當事人之人數附繕本）「切勿
逕送上級法院」。
告訴人或被害人對於判決如有不服具備理由請求檢察官上訴者，
其上訴期間之計算係以檢察官收受判決正本之日期為準。
中    華    民    國    98    年    7     月    21    日
                              書記官  陳秀鳳
附錄論罪科刑法條：
中華民國刑法第321條
犯竊盜罪而有左列情形之一者，處6月以上、5年以下有期徒刑：
一、於夜間侵入住宅或有人居住之建築物、船艦或隱匿其內而犯
    之者。
二、毀越門扇、牆垣或其他安全設備而犯之者。
三、攜帶兇器而犯之者。
四、結夥三人以上而犯之者。
五、乘火災、水災或其他災害之際而犯之者。
六、在車站或埠頭而犯之者。
前項之未遂犯罰之。


司法院資訊處製作；財團法人民間司法改革基金會備份。
